---
title: "Odev2"
author: "Faruk Sarikaya"
date: "1/16/2021"
output: html_document
---

## Suriyeli mültecilerin Türkiye'deki yerli işgücü piyasası sonuçları üzerindeki etkisinin farkların farkı yöntemi ile tasarımı

# Tablo 3'ün Oluşturulması
Yapılan anket, katılımcıların yaş, eğitim ve medeni durum gibi sosyal ve demografik özellikleri hakkında bilgişeri içermektedir. Ayrıca, mevcut ve geçmiş işgücü piyasası durumu, meslek, endüstri, kayıtlılık durumu, firma büyüklüğü, önceki istihdam sektörü, iş arama tercihleri, kazançlar ve süre dahil olmak üzere bireylerin işgücü piyasası sonuçları hakkında kapsamlı bilgiler içerir. Aşağıda örneklemimizdeki bireylerin demografik özellikleri Tablo 3'te verilmiştir. Tablo 3 şu şekilde oluşturulmuştur;

  1. Türkiye dışında doğup 2010'dan sonra ülkeye giren bireyler örneklemden çıkarılmıştır. 
  
  2. 15 yaşından küçük çocuklar ve 65 yaş üstü bireyler örneklemden çıkarıldı.
  
  3. NUTS2 12,13,20,21,22,23,24,25,26 bölgede olanlar filtrelendi.
  
  4. Filtreleme sonucunda nat_pop olarak yeni bir tablo oluşturuldu ve bu tabloda 2010 - 2013 analiz dönemi için seçilen 9 bölgeden 354.023 bireysel gözlem ortaya çıktı.
  
  5.  Erkek, yaş, medeni durumu,yüksek okul ve şehirde yaşayanların yıllara göre gruplanarak Treatment ve Control bölgeleri için ayrı ayrı ortalamaları hesaplandı.
  
  6. Tablo 3 değerleri simule ettiğimiz çalışma sonuçları değerleri ile aynı çıkmıştır.

```{r DataImport, echo=FALSE, error=FALSE, warning=FALSE, include=FALSE}
library(dplyr)
library(kableExtra)
library(pastecs)
library(tidyverse)
library(foreign)
library(magrittr)
library(qwraps2)
library(formattable)
library(haven)
library(readstata13)
library(broom)

Table2010 = read.dta13("~/Desktop/ikt533_Emek/2020-fall/data/raw/hia/hia2010.dta")
Table2011 = read.dta13("~/Desktop/ikt533_Emek/2020-fall/data/raw/hia/hia2011.dta")
Table2012 = read.dta13("~/Desktop/ikt533_Emek/2020-fall/data/raw/hia/hia2012.dta")
Table2013 = read.dta13("~/Desktop/ikt533_Emek/2020-fall/data/raw/hia/hia2013.dta")
```
```{r Period_Trade, echo=FALSE, error=FALSE, warning=FALSE, include=FALSE}
Table2010$period= c("2010")
Table2010$foreign_trade= c("299.428")
Table2011$period= c("2011")
Table2011$foreign_trade= c("375.749")
Table2012$period= c("2012")
Table2012$foreign_trade= c("389.007")
Table2013$period= c("2013")
Table2013$foreign_trade= c("403.464")
```

```{r Join_Table, echo=FALSE, error=FALSE, warning=FALSE, include=FALSE}
hiaData1 = full_join(Table2010,Table2011)
hiaData2 = full_join(Table2012,Table2013)
hia_Data = full_join(hiaData1,hiaData2)
remove(Table2010)
remove(Table2011)
remove(Table2012)
remove(Table2013)
```

```{r Filter_Native_Population, echo=FALSE, error=FALSE, warning=FALSE, include=FALSE}
nat_pop = hia_Data %>% 
filter(S6_GRUP %in% c(4:13)) %>% 
filter(NUTS2 %in% c(12,13,20,21,22,23,24,25,26)) %>% 
filter(!(S7 ==2 & S8B <= 2010))

```

```{r Treatment_Men_Age_Mean, echo=FALSE, error=FALSE, warning=FALSE, include=FALSE}
mean_T= sqldf::sqldf ("select count (S3) as Cinsiyet, S3, AVG(S6) as AGE, Period From nat_pop where NUTS2 in(12,13,24,25,26) Group By period, S3")
mean_T2 = sqldf::sqldf("Select Cinsiyet,  SUM(Cinsiyet) as MEN, AVG (AGE) as AGE, period from mean_T group by period")
mean_T2$MEN = mean_T2$Cinsiyet / mean_T2$MEN
```

```{r Treatment_Others_Mean, echo=FALSE, error=FALSE, warning=FALSE, include=FALSE}
mean_T3 = sqldf::sqldf ("select SUM (S24) Married, S24 as MD,S13 as HS, KIRKENT as Urban, Period From nat_pop where NUTS2 in(12,13,24,25,26) Group By period, S24, S13, KIRKENT")
mean_T2$Married = (sqldf::sqldf ("select SUM(Married) MR From mean_T3 Where MD = 2 Group By period")) / (sqldf::sqldf ("select SUM (Married) MR From mean_T3 Group By period"))
mean_T2$HS = (sqldf::sqldf ("select SUM (Married) as HS From mean_T3 Where HS in (4,5,6) Group By period")) / (sqldf::sqldf ("select SUM (Married) as HS From mean_T3 Group By period"))
mean_T2$Urban = (sqldf::sqldf ("select SUM (Married) as Urban From mean_T3 Where Urban = 2 Group By period")) / (sqldf::sqldf ("select SUM (Married) as Urban From mean_T3 Group By period"))
mean_T2$Obser= sqldf::sqldf ("select count (S3) as Observation From nat_pop where NUTS2 in(12,13,24,25,26) Group By period")
```

```{r Control_Men_Age_Mean, echo=FALSE, error=FALSE, warning=FALSE, include=FALSE}
mean_C= sqldf::sqldf ("select count (S3) as Cinsiyet, S3, AVG(S6) as AGE, Period From nat_pop where NUTS2 in(20,21,22,23) Group By period, S3")
mean_C2 = sqldf::sqldf("Select Cinsiyet,  SUM(Cinsiyet) as MEN, AVG (AGE) as AGE, period from mean_C group by period")
mean_C2$MEN = mean_C2$Cinsiyet / mean_C2$MEN
```

```{r Control_Others_Mean, echo=FALSE, error=FALSE, warning=FALSE, include=FALSE}
mean_C3 = sqldf::sqldf ("select SUM (S24) Married, S24 as MD,S13 as HS, KIRKENT as Urban, Period From nat_pop where NUTS2 in(20,21,22,23) Group By period, S24, S13, KIRKENT")
mean_C2$Married = (sqldf::sqldf ("select SUM(Married) MR From mean_C3 Where MD = 2 Group By period")) / (sqldf::sqldf ("select SUM (Married) MR From mean_C3 Group By period"))
mean_C2$HS = (sqldf::sqldf ("select SUM (Married) as HS From mean_C3 Where HS in (4,5,6) Group By period")) / (sqldf::sqldf ("select SUM (Married) as HS From mean_C3 Group By period"))
mean_C2$Urban = (sqldf::sqldf ("select SUM (Married) as Urban From mean_C3 Where Urban = 2 Group By period")) / (sqldf::sqldf ("select SUM (Married) as Urban From mean_C3 Group By period"))
mean_C2$Obser= sqldf::sqldf ("select count (S3) as Observation From nat_pop where NUTS2 in(20,21,22,23) Group By period")
```
```{r Table3, echo=FALSE, error=FALSE, warning=FALSE, include=FALSE}
mean_T2 <- data.frame(t(mean_T2[-1]))
colnames(mean_T2) = c(2010,2011,2012,2013)
mean_C2 <- data.frame(t(mean_C2[-1]))
colnames(mean_C2) = c(2010,2011,2012,2013)

Odev2_Table3 = full_join(mean_T2,mean_C2)
Odev2_Table3 <- Odev2_Table3[-c(3), ]
text_tbl3 <- data.frame("Degiskenler" = c("Men", "Age", "Married", "High School and above", "Urban", " #of observations","Men", "Age", "Married", "High School and above", "Urban", " #of observations"))
Odev2_Table3$items = text_tbl3
Odev2_Table3 <- subset(Odev2_Table3, select=c(5,1,2,3,4))
```

```{r Show_Table3, results='asis'}
kbl(Odev2_Table3) %>% kable_styling(bootstrap_options = "striped", full_width = F, position = "left") %>% pack_rows("Treatment Area", 1, 7) %>% pack_rows("Control Area", 7, 12)
```

# Tablo 5'in Oluşturulması
DID regresyonunu için öncelikle dummy değişkenleri oluşturacağız;

* tre_per :   Tedavinin başladığı zamanı belirtmek için bir kukla değişken oluşturduk.               Tedavinin 2012'te başladığını varsayalım. Bu durumda, 2012'ten önceki                 yıllar 0 ve 2012+ a 1 değerine sahip olacaktır
* tre_area:   Tedaviye maruz kalan grubu tanımlamak için bir kukla değişken                         oluşturduk. Tedavi olan bölgede yer alanlar (= 1). diğer bölgeler işlem               görmedi (= 0). 
* inf_emp: Sosyal Güvenlik Kuruluşuna kayıtlı değil 1, else 0
* for_emp: Sosyal Güvenlik Kuruluşuna kayıtlı 1, else 0
* gender_men = Erkek ise 1, değilse 0
* gender_women = Bayan ise 1, değilse 0
* maritual = DURUM'u 1 ve Evli ise 1, değilse 0,
* low_edu = Eğitim değişkeni 6 kategoride tanımlanmıştır: 
    + 1 - derecesiz, 
    + 2 - ilkokul, 
    + 3 - ortaokul, 
    + 4 - lise, 
    + 5 - meslek lisesi 
    + 6 - üniversite veya üstü. 
    Makalede, düşük eğitimli çalışanları, eğer işçi 1,2 veya 3.grupta ve DURUM'u 1 ise 1, diğerleri 0 alınmıştır.
* high_edu = eğer işçi eğitim değişkeninde 4,5 veya 6.grupta ve DURUM'u 1 ise 1, diğerleri 0 alınmıştır.
* u_st = DURUM'u 1 ise ve şehirde yaşıyorsa 1, diğerleri 0 alınmıştır.

Denklemimiz:

$y_{i,j,t}$ = $\alpha$ + $\beta$.($R_i$x$T_i$) + $\theta'$.$X_{i,j,t}$ + $\kappa$ $Z_{j,t}$ + $f_j$  + $f_t$  + $\upsilon_{i,j,t}$

$R_i$ = tre_area
$T_i$ = tre_per
$X_{i,j,t}$ = Gender, Maritual, education değerleri

```{r Dif_np, echo=FALSE, error=FALSE, warning=FALSE, include=FALSE}
dif_np = nat_pop %>% 
mutate(tre_per= as_factor(ifelse(period >= 2012, 1, 0)), 
tre_area = as.integer(ifelse(NUTS2 %in% c(12,13,24,25,26),1,0)), 
inf_emp =  ifelse(S42 == 2,1,0),
for_emp =  ifelse(S42 == 1,1,0),
gender_men = ifelse(S3==1,1,0),
gender_women = ifelse(S3==2,1,0),
maritual = ifelse(DURUM == 1 & S24 == 2, 1,0),
low_edu = ifelse(DURUM == 1 & S13 %in% c(1,2,3), 1,0),
high_edu = ifelse(DURUM == 1 & S13 %in% c(4,5,6), 1,0),
u_st = ifelse(DURUM == 1 & KIRKENT == 2, 1,0),
l_force = ifelse(DURUM %in% c(1,2), 1,0))
```
```{r Show_Table5_ilkKolon}
R_Treg = lm(inf_emp ~ tre_area * tre_per + maritual + u_st + low_edu + gender_men, data = dif_np)
tidy(R_Treg)
```

Türkiye'deki tedavi alanlarına mülteci girişinin, kontrol bölgelerindeki yerlilere kıyasla bu bölgelerdeki yerliler için kayıt dışı bir işte çalışma olasılığını yüzde 2,2 puan azalttığını göstermektedir.


```{r Show_Table5_ikinciKolon}
 F_reg = lm(log(as.integer(foreign_trade)) ~ (tre_area * tre_per) + maritual + u_st + low_edu + gender_men, data = dif_np)
tidy(F_reg)
```


Aynı mantıkla ikinci olarak, karşılık gelen bölgelerin yıllık ticaret hacimlerini kontrol ettik. Sonuçlar simule edilen çalışma ile aynı çıkmamıştır. Ticarete herhangi bir etkisinin neredeyse olmadığı görülmektedir.


```{r Show_Table6_laborforce}
lf_reg = lm(l_force ~ (tre_area * tre_per) + maritual + u_st + low_edu + gender_men, data = dif_np)
tidy(lf_reg)
```
Tablo 6, mülteci girişlerinin Türkiye'nin Güneydoğu bölgelerindeki yerli bireylerin işgücüne katılımı üzerindeki tahmini etkisini göstermektedir. Simule edilen değerlerle aynı çıkmamıştır.
